臺灣宜蘭地方法院刑事判決　　　　　　　　　　　　　九十三年度訴字第二九八號
　　公　訴　人　臺灣宜蘭地方法院檢察署檢察官
　　被　　　告　乙○○　男　二.
　　指定辯護人　本院公設辯護人　甲○○
右列被告因槍砲彈藥刀械管制案件，經檢察官提起公訴（九十三年度偵字第一八五七
號），本院判決如左：
?  主  文
乙○○未經許可，製造其他可發射子彈具有殺傷力之改造槍枝，處有期徒刑伍年貳月
，併科罰金新臺幣伍萬元，罰金如易服勞役，以銀元參佰元即新臺幣玖佰元折算壹日
。
扣案如附表壹所示之物均沒收之。
    事  實
一、乙○○明知未經許可，不得製造可發射子彈具有殺傷力之槍砲，竟於民國九十三
    年農曆年後某日（確實時間不詳），先在宜蘭縣羅東鎮某處購買玩具手槍三把、
    子彈半成品共三十四顆、工業用火藥三十四顆及底火一盒，並在路旁購得電鑽及
    砂輪機各一台後，於九十三年五月初某日，未經許可，在其位於宜蘭市○○路四
    九巷三弄八號一樓住處，以家中原有螺絲起子一把，及其前揭購得之電鑽及砂輪
    機各一台，將一把玩具手槍之槍管及阻鐵車通而製造可發射子彈具有殺傷力之仿
    ＳＭＩＴＨ＆ＷＥＳＳＯＮ廠‧三五七ＭＡＧＵＭ型轉輪手槍一把（槍枝管制編
    號：0000000000號，如附表壹編號一所示）。嗣於九十三年五月二十
    日八時三十分許，在前揭住處為警搜索查獲，並扣得前揭已完成之改造手槍一把
    （槍枝管制編號：0000000000號）、尚未著手改造之玩具手槍二把（
    槍枝管制編號0000000000、0000000000）、砂輪機與電鑽
    各一台（以上均見附表壹），及已著手改造完成但不具殺傷力之八釐米子彈一顆
    、未改造之子彈半成品共三十三顆、工業用火藥三十四顆、底火一盒，及螺絲起
    子一支（以上均見附表貳），而循線查悉上情。
二、案經宜蘭縣警察局報請臺灣宜蘭地方法院檢察署檢察官偵查起訴。
    理  由
一、右揭事實，業據被告乙○○於警詢、偵查及本院審理中均供承不諱，並有搜索票
    、搜索扣押筆錄、扣押物品收據、搜索經過及結果陳報書、扣押物品目錄表各一
    件及現場照片二張存卷可稽，且有如附表所示之物扣案可佐。扣案如附表壹編號
    一所示已製造完成之改造手槍一把（槍枝管制編號：0000000000號）
    ，經送內政部警政署刑事警察局鑑定後，認係仿ＳＭＩＴＨ＆ＷＥＳＳＯＮ廠‧
    三五七ＭＡＧＮＵＭ型輪轉手槍製造之金屬玩具手槍車通槍管及轉輪彈倉內阻鐵
    而成之改造手槍，機械性能良好，可擊發適用子彈，認具殺傷力；另如附表壹編
    號二所示未改造之玩具手槍一把（槍枝管制編號0000000000），認係
    仿ＦＮ廠一九一０型半自動手槍製造之玩具手槍，經檢視其內具阻鐵，依現狀無
    法供發射彈丸使用，認不具殺傷力；另如附表壹編號二所示之未改造之玩具手槍
    一把（槍枝管制編號0000000000），則認係仿ＦＮ型半自動手槍製造
    之玩具手槍，經檢視其欠缺槍管，依現狀無法供擊發子彈使用，認不具殺傷力，
    此有該局九十三年七月九日刑鑑字第０九三０一一一０八三號槍彈鑑定書一件存
    卷可參。是本件事證明確，被告犯行洵堪認定，應予依法論科。
二、核被告乙○○所為，係犯槍砲彈藥刀械管制條例第十一條第一項之未經許可製造
    可發射子彈具有殺傷力之槍枝罪。被告製造後持有槍枝之行為，為製造之高度行
    為所吸收，不另論罪。另本件係因秘密證人檢舉被告製造槍械而前往搜索，有本
    院九十三年度聲搜字第三六五號卷內警詢筆錄可參，被告並非於犯罪發覺前向有
    偵查權限機關坦承犯行，核與自首要件不符，尚難以槍砲彈藥刀械管制條例第十
    八條之規定減輕其刑，併此敘明。爰審酌被告因一時好奇購買玩具手槍進而改造
    成可發射子彈具有殺傷力之槍枝，對於社會治安造成危害，惟被告並未持之犯罪
    ，且於犯罪後尚知坦承犯行等一切情狀，量處如主文所示之刑，並就併科罰金部
    分諭知易服勞役之折算標準，以資懲儆。
三、扣案如附表壹編號一所示之改造手槍一把（槍枝管制編號：000000000
    0號），為違禁物，不問屬於犯人與否，爰依刑法第三十八條第一項第一款之規
    定沒收之。另扣案如附表貳編號二所示尚未著手改造之玩具手槍二把（槍枝管制
    編號0000000000、0000000000），均為被告乙○○所有預
    備供犯罪所用或供犯罪所用之物，業據被告供明在卷，爰均依刑法第三十八條第
    一項第二款之規定宣告沒收之。另扣案如附表壹編號三、四所示之砂輪機及電鑽
    各一台，係被告持以製造手槍所用之工具，雖被告於本院審理中陳稱砂輪機、電
    鑽為其家中原有之物云云，然被告於警詢及偵查中即坦稱：電鑽及砂輪機係其從
    路邊買來之工具等語（見警詢卷第三頁、偵查卷第七頁），徵諸案重初供法則，
    堪信該等工具均為被告所有，爰均併予宣告沒收之。至扣案如附表貳編號一至四
    所示之物，係被告改造子彈部分所用之物，該部分業據檢察官於起訴書內敘明不
    另為不起訴處分，且均與被告改造手槍部分無涉；而如附表貳編號五所示之螺絲
    起子一把，雖係被告持以改造手槍之工具，然為被告家中原有之物，並非被告個
    人所有，業據被告於本院審理中供承在卷，爰均不併予宣告沒收。
四、公訴意旨另以：被告乙○○於前揭時地，基於製造可發射子彈具有殺傷力之槍枝
    之概括犯意，連續未經許可，著手製造如附表壹編號二所示之玩具手槍二把（槍
    枝管制編號0000000000、0000000000），但於尚未製造完
    成之際，即為員警搜索查獲，因認被告此部分涉犯槍砲彈藥刀械管制條例第十一
    條第五項、第一項之未經許可製造可發射子彈具有殺傷力之槍枝未遂罪嫌。然按
    犯罪應依事實認定之，無證據不得認定其犯罪事實，刑事訴訟法第一百五十四條
    定有明文。訊據被告堅詞否認此部分之犯行，辯稱略以：伊買入玩具手槍後，因
    好奇有意改造，但如附表壹編號二所示之玩具手槍二把於觀看後並不知如何改造
    ，故均未著手改造等語。經查，扣案如附表壹編號二所示之玩具手槍，經本院再
    形，此有該局九十三年十月十二日刑鑑字第０九三０一六二三０四號函一紙存卷
    供參，堪信如附表壹編號二所示之二把玩具手槍尚未經人著手改造，被告前揭所
    辯，非無可採。此外，復查無其他證據足以認定被告有著手如附表壹編號二所示
    二把改造手槍之犯行，本應為無罪諭知，惟公訴人認此部分與前揭有罪部分有連
    續犯之裁判上一罪關係，爰不另為無罪諭知，附此敘明。
據上論斷，應依刑事訴訟法第二百九十九條第一項前段，槍砲彈藥刀械管制條例第十
一條第一項，刑法第十一條前段、第四十二條第二項、第三十八條第一項第一款、第
二款，罰金罰鍰提高標準條例第二條，現行法規所定貨幣單位折算新臺幣條例第二條
，判決如主文。
本案經檢察官劉憲英到庭執行職務。
中         華         民         國    九十三    年   十一   月  十五   日
                                  臺灣宜蘭地方法院刑事第四庭
                                      審判長法  官  林  惠  玲
                                            法  官  辜  漢  忠
                                            法  官  郭  顏  毓
右正本證明與原本無異。
如不服本判決，應於判決送達後十日內向本院提出上訴狀 (應附繕本)。
                                            書記官  莊  淑  茹
中　　　華　　　民　　　國　　九十三　　年　　 十一 　　月　　 十七 　　日
附錄本案論罪科刑法條全文：
槍砲彈藥刀械管制條例第十一條
未經許可，製造、販賣或運輸第四條第一項第一款所稱其他可發射金屬或子彈具有殺
傷力之各式槍砲者，處五年以上有期徒刑，併科新臺幣一千萬元以下罰金。
未經許可，轉讓、出租或出借前項所列槍砲者，處三年以上十年以下有期徒刑，併科
新臺幣七百萬元以下罰金。
意圖供自己或他人犯罪之用，而犯前二項之罪者，處無期徒刑或七年以上有期徒刑，
併科新臺幣一千萬元以下罰金。
未經許可，持有、寄藏或意圖販賣而陳列第一項所列槍砲者，處一年以上七年以下有
期徒刑，併科新臺幣七百萬元以下罰金。
第一項至第三項之未遂犯罰之。
附表壹：
┌──┬───────────┬───┬─────────────────┐
│編號│物品名稱　　　　　　　│ 數量 │ 備註　　　　　　　　　　　　　　 │
├──┼───────────┼───┼─────────────────┤
│一、│仿ＳＭＩＴＨ＆ＷＥＳＳ│一把　│    經送鑑驗，認係由仿ＳＭＩＴＨ＆│
│　　│ＯＮ廠‧三五七ＭＡＧＮ│　　　│　　ＷＥＳＳＯＮ廠‧三五七ＭＡＧＵ│
│　　│ＵＭ型轉輪手槍製造之改│　　　│　　Ｍ型轉輪手槍製造之金屬玩具手槍│
│　　│造手槍（槍枝管制編號一│　　　│　　車通槍管及轉輪彈倉內阻鐵而成之│
│　　│000000000號）│　　　│　　改造手槍，機械性能良好，可擊發│
│　　│　　　　　　          │　　　│　　適用子彈，具殺傷力。          │
│    │                      │      │                                  │
├──┼───────────┼───┼─────────────────┤
│二　│尚未著手改造之玩具手槍│二把　│一、槍枝管制編號000000000│
│　　│（槍枝管制編號一一０二│　　　│　　四號，認係仿ＦＮ廠一九一０型半│
│　　│０二四一三四號、一一０│　　　│　　自動手槍製造之玩具手槍，經檢視│
│　　│0000000號）    │　　　│　　，其槍管內具阻鐵，依現狀，無法│
│　　│　                    │　　　│　　供發射彈丸使用，不具殺傷力。　│
│　　│　                    │　　　│二、槍枝管制編號000000000│
│　　│　                    │　　　│　　五號，認係仿ＦＮ廠一九一０型半│
│　　│　                    │　　　│　　自動手槍製造之玩具手槍，經檢視│
│　　│　                    │　　　│　　，其欠缺槍管，依現狀，無法供擊│
│　　│　                    │　　　│　　發子彈使用，認不具殺傷力。　　│
├──┼───────────┼───┼─────────────────┤
│三　│砂輪機　　　　　　　　│一台　│                                  │
├──┼───────────┼───┼─────────────────┤
│四　│電鑽　　　　　　　　　│一台　│                                  │
└──┴───────────┴───┴─────────────────┘
附表貳：
┌──┬───────────┬───┬─────────────────┐
│編號│物品名稱　　　　　　　│ 數量 │ 備註　　　　　　　　　　　　　　 │
├──┼───────────┼───┼─────────────────┤
│一　│改造子彈　　　　　　　│一顆　│認係由玩具金屬彈殼加裝直徑約七‧九│
│　　│　　　　　　　　　　　│　　　│ｍｍ土造金屬彈頭而成之改造子彈，經│
│　　│　　　　　　　　　　　│　　　│實際試射，無法擊發，認不具殺傷力。│
├──┼───────────┼───┼─────────────────┤
│二　│改造子彈半成品　　　　│三十三│其中十八顆，認均係玩具金屬彈殼；其│
│　　│　　　　　　　　　　　│顆　　│其中十一顆，認均係由玩具金屬彈殼和│
│　　│　　　　　　　　　　　│　　　│底火帽組合而成，因不具彈頭、發射火│
│　　│　　　　　　　　　　　│　　　│火藥，非為完整之子彈結構，認均不具│
│　　│　　　　　　　　　　　│　　　│殺傷力；其中五顆，認均係金屬空彈殼│
│　　│　　　　　　　　　　　│　　　│。　　　　　　　　　　　　　　　　│
├──┼───────────┼───┼─────────────────┤
│三　│工業用火藥　　　　　　│三十四│認均係口徑０‧二七吋這築工業用彈，│
│　　│　　　　　　　　　　　│顆　　│因不具金屬彈頭，非為完整之子彈結構│
│　　│　　　　　　　　　　　│　　　│，認不具殺傷力。　　　　　　　　　│
├──┼───────────┼───┼─────────────────┤
│四　│底火　　　　　　　　　│一盒　│認均係玩具底火帽。　　　　　　　　│
├──┼───────────┼───┼─────────────────┤
│五　│螺絲起子　　　　　　　│一支　│                                  │
│　　│　　　　　　　　　　　│　　　│　　　                            │
└──┴───────────┴───┴─────────────────┘
